# 丧失控制权日合并财务报表中的投资收益

提问人：安好 时间：2021-09-10 19:33:10
请教陈版，甲公司购入乙公司100%股权，形成商誉 100 万元，一年后母公司计提长期股权投资减值准备 20 万元、合并报表确认商誉减值准备 30 万元，两年后处置70%股权，剩余30%股权具有重大影响。
问题1.处置70%股权转销的对应长期股权投资减值准备 14 万元，在母公司个别报表对应投资收益，在合并报表层面是否要调整为留存收益？
问题2.在合并层面按公允价值重新计量30%长期股权投资时，剩余30%股权对应的减值准备 6 万元要终止确认，对应项目是投资收益还是留存收益？
问题 3 合并层面不再确认商誉及商誉减值准备，对应项目是投资收益还是留存收益？或者说以前无论计提过多少商誉减值准备都不影响合并层面处置长期股权投资的投资收益，这个理解是否正确？
谢谢！

回答人：chenyiwei
1 、合并报表层面没有对子公司的长期股权投资，相应也就不存在长期股权投资减值准备及其转回问题。但一般不会出现合并报表层面直接调整留存收益的情况，应按照合并报表准则第五十条的规定计算合并报表层面的处置损益（丧失控制权损益）。
2 、同 1 。
3 、合并层面需终止确认原先的100%商誉，商誉终止确认的影响纳入处置损益的计算。